# 政府补助列报？

提问人：zryhzwg 时间：2019-02-26 09:00:40
请教陈版：
2018 年，云南昆明政府对城区改造，将 A 国有企业将搬迁至开发区。由于搬迁 A企业将计提了 1.8 亿元的辞退福利计入了管理费用，请教陈版，因搬迁员工辞退政府给予的 2 亿元的政府补助是否与日常活动相关。
我们判断，政府补助的对象为辞退福利，计入了管理费用为日常经营活动，因此，该补助可以理解为与日常活动相关的政府补助，在总额法下，应计入 “其他收益”。

回答人：chenyiwei
1 、会计上基本赞同你的理解，计提时列入管理费用，相应的政府补助列入其他收益。
2 、由于搬迁导致的辞退福利，除了适用职工薪酬准则以外，也可以认为同时属于《企业会计准则第 13 号——或有事项》中对 “企业重组义务” 的规范范围。鉴于《公开发行证券的公司信息披露解释性公告第 1 号——非经常性损益（ 2008 ）》中明确 “企业重组费用，如安置职工的支出、整合费用等”
通常应列入非经常性损益，故该项辞退福利在计提时也可以列入非经常性损益。相关的政府补助也属于非经常性损益。